【裁判字號】    95,台上,226
【裁判日期】    950210
【裁判案由】    損害賠償
【裁判全文】
最高法院民事裁定              九十五年度台上字第二二六號
    上  訴  人  空軍後勤司令部
    法定代理人  謝民武
    訴訟代理人  周進田律師
    被 上訴 人  丙○○ 原.
                戊○○
                乙○○
                丁○○
                        2之1.
                己○○
                庚○○
                甲○○
                        420.
上列當事人間請求損害賠償事件，上訴人對於中華民國九十四年
七月六日台灣高等法院台南分院第二審判決（九十三年度上字第
一六三號），提起上訴，本院裁定如下：
    主  文
上訴駁回。
第三審訴訟費用由上訴人負擔。
    理  由
本件上訴人之法定代理人於提起第三審上訴前之民國九十四年八
月一日，由嚴明變更為謝民武，因嚴明於原審委任周進田律師為
訴訟代理人，並賦予特別代理權，依民事訴訟法第一百七十三條
前段規定，訴訟程序毋庸停止。本件訴訟上訴本院後，謝民武具
狀聲明承受訴訟，業據其提出國防部空軍總司令部令一件為憑，
核無不合，先予敘明。
次按上訴第三審法院，非以原判決違背法令為理由，不得為之，
民事訴訟法第四百六十七條定有明文。又同法第四百六十八條規
定，判決不適用法規或適用不當者，為違背法令。當事人提起上
訴，如以同法第四百六十九條所列各款情形為理由時，其上訴狀
或理由書應表明該判決有合於各該條款規定情形之具體內容，及
係依何訴訟資料合於該違背法令之具體事實。如依同法第四百六
十九條之一規定提起上訴，其上訴狀或理由書應表明該判決所違
背之法令條項，或有關判例、解釋字號，或成文法以外之習慣或
法理等及其具體內容，暨係依何訴訟資料合於該違背法令之具體
事實，並具體敘述為從事法之續造、確保裁判之一致性或其他所
涉及之法律見解具有原則上重要性之理由。上訴狀或理由書如未
依上述方法表明，或其所表明者，與上開法條規定不合時，即難
認為已合法表明上訴理由，其上訴自非合法。本件上訴人對於原
判決提起上訴，雖以該判決違背法令為由，惟核其上訴理由狀所
載內容，係就原審取捨證據及認定事實之職權行使所認定：(1)上
訴人主張被上訴人丁○○、己○○、庚○○就本件「器材架採購
案」之招標確有故意配合被上訴人丙○○、乙○○、戊○○進行
圍標行為，且被上訴人之行為與上訴人所受損害之發生，客觀上
有相當之因果關係等情，可以採信，從而上訴人主張因此受有丙
○○所負責之安慶倉儲設備股份有限公司（下稱安慶公司）與竇
國昌所負責之頂捷興業股份有限公司（下稱頂捷公司）二公司投
標價額之差價損失，即屬有據。而竇國昌雖證稱頂捷公司之投標
金額大約為新台幣（下同）一千六百多萬元，惟其證言前後不一
，尚難以之為上訴人所受損害之計算標準。而「空軍後勤司令部
軍品採購通信投標補充規定」第二條前段規定：「廠商投標前應
按自報價總額５％金額為押標金，自行繳交當地聯勤地區收支單
位，並將聯勤收支單位收據第二聯隨同標單、投標登記單等掛號
郵寄，如報價超過附寄押標金比率，其押標金全部沒收。」，頂
捷公司參與本件採購案投標之押標金額為九十萬元，應認頂捷公
司之投標金額為一千八百萬元。本件採購案得標之安慶公司投標
價額為一千九百萬三千五百八十元（嗣已履約並依約自上訴人獲
取同額價款），減除實際最低標之頂捷公司所出一千八百萬元價
額，為一百萬三千五百八十元，可認係上訴人因本件採購案所受
損失之金額，上訴人主張本件採購案受有三百萬三千五百八十元
差價損失，於超過一百萬三千五百八十元部分，難認有據，自無
可採。(2)、被上訴人甲○○雖曾參與本件「器材架採購案」第一
次招標之監辦及訂定底價之工作，然其簽報之底價較之上訴人預
估之底價二千一百四十萬元為低，二者差距甚遠，顯難認為甲○
○係因乙○○之請託而配合簽報本件採購案之底價，甲○○並未
允諾配合圍標。第一次開標因流標而結束，甲○○並未參與第二
次開標，上訴人就本件採購案第二次招標遭受圍標所受差價之損
害與甲○○參與第一次開標作業並無因果關係，此外上訴人未能
舉證證明甲○○確曾參與本件採購案之圍標行為，上訴人請求甲
○○應與其餘被上訴人乙○○等人連帶賠償三百萬三千五百八十
元，及自八十七年八月二十七日起至清償日止，按年息百分之五
計算之利息，為無理由，應予駁回等情，指摘其為不當，而未表
明該判決所違背之法令及其具體內容，暨依訴訟資料合於該違背
法令之具體事實，並具體敘述為從事法之續造、確保裁判之一致
性或其他所涉及之法律見解具有原則上重要性之理由，難認其已
合法表明上訴理由。依首揭說明，應認其上訴為不合法。
據上論結，本件上訴為不合法。依民事訴訟法第四百八十一條、
第四百四十四條第一項、第九十五條、第七十八條，裁定如主文
。
中    華    民    國  九十五  年    二    月    十    日
                      最高法院民事第三庭
                          審判長法官  吳  正  一
                                法官  劉  福  聲
                                法官  黃  義  豐
                                法官  簡  清  忠
                                法官  陳  碧  玉
      本件正本證明與原本無異
                                      書  記  官
中    華    民    國  九十五  年    二    月  二十一  日
                                                      Ｑ


司法院資訊處製作；財團法人民間司法改革基金會備份。
